Inventaris van de Minuut- en Constructiebladen Oost-Indische Archipel Afdeling VI
Nationaal Archief, Den Haag
Dienst der Hydrografie: Minuut- en Constructiebladen Oost-Indische Archipel, Afdeling VI
Hydro / Constructiebladen NOI, Afd. VI
1802-1956
HYDRO1206
559 inventarisnummer(s);
Het betreft hier kaarten, deels met handgeschreven correcties.
Nationaal Archief, Den Haag
HYDRO Constructiebladen Nederlands Oost Indië
Het archief bevat kaarten van de Oost-Indische archipel.
Archiefvorming
Geschiedenis van de archiefvormer
De kaarten zijn opgesteld door de Dienst der hydrografie van het Ministerie van Defensie; zie verder inventaris 2.12.20.
Geschiedenis van het archiefbeheer
De verwerving van het archief
Het archief is krachtens bepalingen van de Archiefwet overgebracht.
Aanwijzingen voor de gebruiker
Openbaarheidsbeperkingen
Volledig openbaar.
Materiële beperkingen
Het archief kent geen beperkingen voor het raadplegen van stukken als gevolg van slechte materiële staat.
Aanvraaginstructie
Openbare archiefstukken kunnen online worden aangevraagd en gereserveerd. U kunt dit ook via de terminals in de studiezaal van het Nationaal Archief doen. Om te kunnen reserveren dient u de volgende stappen te volgen:
Creëer een account of log in.
Selecteer in de archiefinventaris een archiefstuk.
Klik op ‘Reserveer’ en kies een tijdstip van inzage.
Verwant materiaal
Beschikbaarheid van kopieën
Inventarisnummers van dit archief zijn niet in kopievorm beschikbaar
Verwante archieven
2.12.20 Inventaris van het archief van de Dienst der Hydrografie en Taakvoorgangers, 1812-1981
4.HYDRO111 Inventaris van de Minuut- en Constructiebladen der Nederlandse Zeegaten
4.HYDRO112 Inventaris van het Groen Archief Nederland
4.HYDRO113 Inventaris van de Leggerbladen Nederland
4.HYDRO1201 Inventaris van de Minuut- en Constructiebladen Oost-Indische Archipel Afdeling I
4.HYDRO1202 Inventaris van de Minuut- en Constructiebladen Oost-Indische Archipel Afdeling II
4.HYDRO1203 Inventaris van de Minuut- en Constructiebladen Oost-Indische Archipel Afdeling III
4.HYDRO1204 Inventaris van de Minuut- en Constructiebladen Oost-Indische Archipel Afdeling IV
4.HYDRO1206 Inventaris van de Minuut- en Constructiebladen Oost-Indische Archipel Afdeling VI
4.HYDRO1207 Inventaris van de Minuut- en Constructiebladen Oost-Indische Archipel Afdeling VII
4.HYDRO1208 Inventaris van de Minuut- en Constructiebladen Oost-Indische Archipel Afdeling VIII
4.HYDRO1209 Inventaris van de Minuut- en Constructiebladen Oost-Indische Archipel Afdeling IX
4.HYDRO1210 Inventaris van de Minuut- en Constructiebladen Oost-Indische Archipel Afdeling X
4.HYDRO1211 Inventaris van de Minuut- en Constructiebladen Oost-Indische Archipel Afdeling XI
4.HYDRO122 Inventaris van het Groen Archief Oost-Indische Archipel
4.HYDRO1231 Inventaris van de Leggerbladen Oost-Indische Archipel
4.HYDRO1232 Inventaris van de duplicaten van de laatste Leggerbladen Oost-Indische Archipel
4.HYDRO124 Inventaris van de Werkkaarten Oost-Indische Archipel
4.HYDRO131 Inventaris van de Minuut- en Constructiebladen West-Indie en Documentair Kaartmateriaal
4.HYDRO132 Inventaris van het Groen archief West-Indie
4.HYDRO133 Inventaris van de Leggerbladen West-Indië
4.HYDRO14 Inventaris van de oorspronkelijke toegangen op de in series ondergebrachte kaarten van de Hydrografische Dienst
4.HYDRO15 Inventaris van de Koperplaten van de Hydrografische Dienst berustend bij het Nationaal Archief
4.HYDRO16 Inventaris van de 17e eeuwse atlassen afkomstig uit de bibliotheek van de Hydrografische Dienst
Beschrijving van de series en archiefbestanddelen
- VIe afdeling: oostkust Borneo van Straat Laoet tot de Engelse grens en de Borneo-bank, 1.2.06
  - Onderafdeling A: Algemene kaarten, A
    - Straat Makasser, blad I, 1886; A1a-A1c; Schaal 1.000.000
      Opgenomen/samengesteld: Coops; Hydr.Bureau
      - Blad 1, A1a
        kaart
      - Blad 2, A1b
      - Blad 3, A1c
    - Noordelijk gedeelte van Straat Makasser, A1d-A1e; Schaal 1.000.000
      Opgenomen/samengesteld: Hydr.B. 's-Gravenh.
      - Blad 1, 1905, A1d
      - verm. tekening, 1928, A1e
    - Zuidelijk gedeelte van Straat Makasser, A2a-A2e; Schaal 1.000.000
      Opgenomen/samengesteld: Hydr.B. 's-Gravenh. a in 2
      - Blad 1, 1905, A2a
      - Blad 2, A2b
      - Blad 3, A2c
      - Blad 4, A2d
      - verm. tekening, 1927, A2e
    - Straat Makasser, Noordblad, A3a-A3b; Schaal 500.000
      Opgenomen/samengesteld: Hydr.B. 's-Gravenh. a + b in 2
      - Blad 1, 1902, A3a
      - vermeterde krt., 1923, A3b
    - Straat Makasser, Middenblad, A4a-A4b; Schaal 500.000
      Opgenomen/samengesteld: Hydr.B. 's-Gravenh. b in 2
      - Blad 1, 1900/01, A4a
      - vermeterde krt. 1923, 1923, A4b
    - Straat Makasser, Zuidblad, A5a-A5b; Schaal 500.000
      - Blad 1, 1902, A5a
      - vermeterde krt. 1924, 1924, A5b
    - Oostkust Borneo, Berouw-rivier tot de Nederl. Engels. grens, A6a-A6b; Schaal 500.000
      - Blad 1, 1905, A6a
      - zeegedeelte in meters, 1923, A6b
    - Oostkust Borneo, van de Berouw-rivier tot eil. Tarakan, A7a-A7b; Schaal 200.000
      Opgenomen/samengesteld: Hydr.Bureau 's-Gravenhage. a + b in 2
      - Blad 1, 1904, A7a
      - vermeterde krt. 1924, 1924, A7b
    - Oostkust Borneo, eil. Tarakan tot Nederl.-Eng. grens, A8a-A8f; Schaal 200.000
      - Blad 1, 1905, A8a
      - verm. Krt. 1923, 1923, A8b
      - verm. Krt. 1923, 1923, A8c
      - verbeterblad Boenjoe, 1934, A8f
    - Oostkust Borneo, hoek Mangkalihat tot de Berouwriv., A8d-A8e; Schaal 200.000
      Opgenomen/samengesteld: Hydr.Bureau; 's-Gravenhage. d + e in 2
      - uitg. 1903, 1902, A8d
      - vermeterde krt. 1923, 1923, A8e
    - Vaarwaters en ankerplaatsen op de Oostkust van Borneo, blad I, 1898; A9; Schaal verschillend
    - Boeloengan-rivier, Mª. Makapan tot Tg. Selor, 1919; A12; Schaal 20.000
      Opgenomen/samengesteld: Hydr.Bureau
    - O.kust Borneo. Sangkoelirang-baai en -rivier, 1919; A13; Schaal 100.000
    - Koetei-rivier. Moeara Berau en Koetei R. tot Tenggarong, 1920; A14; Schaal 50.000
    - Koetei-rivier. Moeara Bajor, -Bekapai en -Djawa, 1920; A15; Schaal 50.000
    - Vaarw. en ankerpl. O.kust Borneo, blad I, 1922; A16; Schaal verschillend
    - Kaarten O.kust Borneo, 1922; A17a-A17b; Schaal verschillend
      - vaarwaters en ankerplaatsen O.kust Borneo, blad II, A17a
      - verbeterblad: plan Kloempangbaai, A17b
    - Eilanden en ankerpl. Z. gedeelte Straat Makasser, 1925/26; A18; Schaal verschillend
    - Monden der Sesajap R. (zie 25), 1926; A19; Schaal 100.000
    - Boeloengan-rivier tot Tandjoeng Selor, 1926; A20a-A20b; Schaal 40.000
      - Blad 1, A20a
      - corr. blad 1929, A20b
    - Sangkoelirang-baai, 1930/31; A21a-A21b; Schaal 100.000
      - Blad 1, A21a
      - Blad 2, A21b
    - Straat Makasser, A22a-A22b; Schaal 1.000.000
      - get. krt., 1931, A22a
      - diepzeelodingen 1938, 1938, A22b
    - Koetei-rivier met mondingen, 1934; A23; Schaal 75.000
    - O.kust Borneo. BalikPapan tot Moeara Berau, 1935; A24a-A24b; Schaal 200.000
      - Hoofdkaart, A24a
      - toegang B.Papanbaai, A24b
    - Monden der Sesajap-rivier, 1936; A25; Schaal 100.000
    - O.kust Borneo van Ma. Djawa tot Kloempangbaai, A26a-A26c; Schaal 200.000
      - Blad 1, 1900, A26a
      - zeegedeelte in meters., 1923, A26b
      - vaarwater naar B.Papan, 1948, A26c
    - Celebes Zee, 1937; A27a-A27d; Schaal 1.000.000
      - linkerhelft, A27a
      - rechterhelft, A27b
      - linkerbovendeel, A27c
      - rechterbovendeel, A27d
    - Moeara Djawa en Moeara Pegah, Juli 1947, A28; Schaal 75.000
  - Onderafdeling B: Straat Laoet en Borneo-bank van 6º Z.Br. tot 2º Z.Br., B
    - Borneobank beZ. de Laurot-eiln. tussen 4º30 en 6ºZ.Br., 1902; B1a-B1b
      Schip: v. Gogh
      - min. bl., B1a; Schaal 500.000
      - constr. bl., B1b; Schaal 200.000
        b in 2
    - Laurot (Laoet Ketjil) eilanden, 1902; B4a-B4b; Schaal 100.000
      - min. bl., B4a
      - constr. bl., B4b
    - Mata Siri. Telok Soengei (calque), 1922; B6; Schaal 15.000
      Schip: Bulhond
    - Lima-eilanden, 1896; B7a-B7e
      Schip: Banda
      - min. bl., B7a; Schaal 200.000
      - min. bl., B7b; Schaal 200.000
      - constr. bl., B7c; Schaal 200.000
      - constr. bl., B7d; Schaal 200.000
      - constr. bl., B7e; Schaal 54.017
    - Detailkaartjes Lima-eilanden, 1896; B8a-B8c; Schaal a, b, c 10.000
      - eil. Masalima, B8a
      - eil. Saleria, B8b
      - Noordpunt Sibaroe, B8c
    - Z.O. gedeelte Borneobank, 1896; B12a-B12b
      - Blad 1, B12a; Schaal 500.000
      - constr. bl., B12b; Schaal 250.000
    - Laurelriffen, 1896; B13a-B13b; Schaal 101.896
      - min. bl., B13a
      - constr. bl., B13b
    - Plaatselijk onderzoek Sea Serpentrif, 1896; B14; Schaal 99.719
    - Bank van Borneo, 1896; B15a-B15d
      - min. bl., B15a; Schaal 250.000
      - constr. bl., B15d; Schaal 250.000
      - constr. bl., B15b; Schaal 250.000
      - constr. bl., B15c; Schaal 500.000
    - Zandbank Taka Talloe, 1895; B16; Schaal 50.000
    - Riffen en ondiepten van de Borneo-bank, 1896; B17; Schaal verschillend
    - Onderzoek naar gerapp. ondiepte referte NtM 712-1936, 1937; B18; Schaal 200.000
      Schip: Bellatrix
    - Kleine Paternoster-eilanden, Oostgroep, min. bl., 1895; B28; Schaal 250.000
    - Kleine Paternoster-eilanden, Westgroep, min. bl., 1893; B29; Schaal 100.000
    - Kleine Paternoster-eilanden, constr. bl., 1893 - 1895; B30; Schaal 100.000
    - Kleine Paternoster-eilanden. Passage beN. Balabalagan, 1934; B31a-B31b; Schaal 20.000
      Schip: Krakatau
      - min. bl., B31a
      - constr. bl., B31b
    - BeZ, Gebroeders. Onderzoek rif., 1929; B32a-B32b; Schaal 30.000
      Schip: Eridanus
      - min. bl., B32a
      - constr. bl., B32b
    - Zuidoostkust Borneo met de eilanden Laoet en Seboekoe, 1892; B36a-B36i
      Schip: Banda b, c, d + f in 2
      - min. bl., B36a; Schaal 200.000
      - constr. bl., B36b; Schaal verschillend
      - constr. bl., B36c; Schaal verschillend
      - constr. bl., B36d; Schaal verschillend
      - constr. bl., B36e; Schaal verschillend
      - constr. bl., B36f; Schaal verschillend
      - constr. bl., B36g; Schaal verschillend
      - Blad 1, B36h; Schaal 200.000
      - Blad 2, B36i; Schaal verschillend
    - Moresses -eilanden, 1892; B37a-B37c; Schaal 25.000
      - min. bl., B37a
      - constr. bl., B37b
      - netkaart, B37c
    - Zuidelijk gedeelte Straat Laoet, 1890; B38a-B38b
      Schip: Banda a in 2
      - min. bl., B38a; Schaal 30.000
      - constr. bl., B38b; Schaal 60.000
    - Noordelijk gedeelte Straat Laoet, 1890; B39a-B39b
      - min. bl., B39a; Schaal 30.000
      - constr. bl., B39b; Schaal 60.000
    - Straat Laoet, min. bl., 1891; B40; Schaal 75.000
    - Straat Laoet, vaarwater tussen Tampakan en Soewangi, 1898; B41a-B41b; Schaal 20.000
      Schip: Soembeng en Flores
      - Blad 1, B41a
      - Blad 2, B41b
    - Straat Laoet, vaarwater beO. Soewangi, 1898; B42; Schaal 20.000
      Opgenomen/samengesteld: Onder Insp. B.K.L.
    - Straat Laoet, vaarwater beO. Soewangi, 1901; B43a-B43d; Schaal 20.000
      Schip: Opn. vt. Makasser
      - Min. bl., B43a
      - netkaart, B43b
      - constr. bl., B43c
      - peilschaalwaarn., B43d
    - Straat Laoet vaarwater beO. Soewangi, 1901; B44; Schaal 10.000
    - Situatie van de oude en nieuwe steiger te Kota Baroe, 1910; B45; Schaal 2.500
      Opgenomen/samengesteld: ?
    - Straat Laoet nabij Soewangi, 1917; B46; Schaal 20.000
      Schip: Koetei
    - Ondiepten beO. Anak Soewangi, 1919; B47; Schaal 1.500
      Opgenomen/samengesteld: Havenm. Bandjerm.
    - Vaarwater beO. Soewangi, 1920; B48a-B48c; Schaal 15.000
      Opgenomen/samengesteld: B. Kruis Schip: van Doorn
      - min. bl., B48a
      - constr. bl., B48b
      - constr. bl., B48c
    - Straat Laoet nabij Soewangi, 1925; B49a-B49c; Schaal 10.000
      Opgenomen/samengesteld: Warnsinck Schip: Eridanus c in 2
      - min. bl., B49a
      - constr. bl., B49b
      - constr. bl., B49c
    - Noordingang Straat Laoet, B50a-B50b; Schaal 50.000
      - min. bl., B50a
      - constr. bl., B50b
    - Straat Laoet, B56a-B56b; Schaal 100.000
      - Blad 1, 1902, B56a
      - tekening zeegedeelte (M), 1922, B56b
    - Straat Seboekoe, 1892; B60; Schaal 100.000
    - Sambergelap-eilanden, 1892; B61a-B61b; Schaal 20.000
      - min. bl., B61a
      - constr. bl., B61b
    - Zesvadembankje, 2 mijl otZ van de Sambergelap-eilanden, 1892; B62; Schaal 5.000
    - Zevenvadembankje 9 mijl beZ. Zesvadembankje, 1892; B63; Schaal 10.000
    - Keloempangbaai, 1892; B71a-B71d; Schaal 50.000
      - min. bl., B71a
      - constr. bl., B71d
      - netkaart, B71b
      - constr. bl., B71c
    - Keloempangbaai, 1923; B72a-B72b; Schaal 50.000
      Opgenomen/samengesteld: Remijnse Schip: v. Gogh
      - min. bl., B72a
      - constr. bl., B72b
    - Verifiëring Herculesrif en omgeving, 1925; B75; Schaal 25.000; Schaal 200.000
      Opgenomen/samengesteld: Warnsinck Schip: Eridanus
    - Oostkust Borneo van Hoek Batoe tot Hoek Aroe, 1897 - 1899; B76a-B76b; Schaal 200.000
      - min. bl., B76a
      - constr. bl., B76b
    - Addingtonrif, 1892; B77a-B77b
      - Blad 1, B77a; Schaal 1.000.000
      - Blad 2, B77b; Schaal 5.000
    - Pamoekang-baai, 1897; B78a-B78d
      - min. bl., B78a; Schaal 50.000
      - netblad Hydr. Bur. 1898, B78b; Schaal 100.000
      - constr. bl., B78c; Schaal 50.000
      - tekening Pamoekan Bi. 1921, B78d
    - Enige bergen beW. en beZ. de Pamoekangbaai, 1893; B79; Schaal 1.000.000
    - Pamoekang-baai, 1921; B80a-B80b; Schaal 50.000
      Schip: Opn. vtg. v. Doorn
      - min. bl., B80a
      - constr. bl., B80b
    - Vaarwater langs de Aroe-banken, 1897?; B86a-B86b; Schaal 50.000
      - min. bl., B86a
      - constr. bl., B86b
    - Aroe-bank, B87a-B87b; Schaal 10.000
      - Aroe-bank, Zuid Oostelijk gedeelte, 1898-1923, B87a
        Opgenomen/samengesteld: onderinsp. B.K.L.
      - Aroe-bank, Zuid Oostelijk gedeelte met plaats lichttoren, B87b
        Schip: Hazenwind
  - Onderafdeling C: van de Aroe-bank tot hoek Mangkalihat, C
    - Oostkust Borneo van hoek Aroe tot Mª. Djawa, 1899; C1a-C1b; Schaal 200.000
      - min. bl., C1a
      - constr. bl., C1b
    - Mond der Pasirrivier, 1899; C2a-C2b; Schaal 50.000
      - min. bl., C2a
      - constr. bl., C2b
    - Telok Apar, 1905; C3
      Schip: G.S.S. Barito
    - Mond der Pasirrivier, 1915; 1910; C4; Schaal 33.000
      Opgenomen/samengesteld: Havenm. Samarinda Schip: G.S.S. Telegraaf
    - Mond Pasir R., 1936; C6a-C6b; Schaal 25.000
      Schip: Pollux
      - min. bl., C6a
      - constr. bl., C6b
    - Pasir Rivier, 1953; C7a-C7b; Schaal 25.000
      Opgenomen/samengesteld: M.A. Moreels Schip: "Bimasakti a + b in 2
      - min. bl., C7a
      - constr. bl., C7b
    - Pasir Rivier (vervolg), 1953; C8; Schaal 25.000
      Opgenomen/samengesteld: M.A. Moreels Schip: "Bimasakti"
    - Pasirrivier van de mond tot Kg. Pasir Baroe, 1852; C12; Schaal 123456
      Schip: Borneo
    - Pasirrivier van de mond tot Kg. Pasir Baroe, 1898; C13; Schaal 62.000
      Schip: G.S. Glatik
    - Pasirrivier van Pasir Baroe tot Salansar, 1896; C14; Schaal 10.000
      Schip: Soembing
    - Schets der S. Seratei (zijtak Pasir R.), C15; Schaal 20.000
    - Schets der S. Balengkong (S. Laboeran), 1915; C16; Schaal 25.000
      Schip: G.S.S. Hazewind
    - Pasir-rivier, 1918; C17; Schaal 10.000
    - Adangbaai, 1899; C20a-C20b
      - min. bl., C20a; Schaal 100.000
      - constr. bl., C20b; Schaal 101.684
    - Rede Balik Papan, 1929; C21a-C21b; Schaal a.b. 10.000
      Schip: Eridanus b in 2
      - min. bl., C21a
      - constr. bl., C21b
    - Situatieheuvel Toekoeng te Balik Papan, 1924; C22; Schaal 500
      Opgenomen/samengesteld: Opzichter B.O.W.
    - Steigers en meerboeien te Balik Papan, 1923; C23
      Opgenomen/samengesteld: Havenmeester
    - Balik Papan Bi., 1913; C24; Schaal 100.000
      Opgenomen/samengesteld: Dr. W. Bernoulli
    - Kaart van Balik Papan en omgeving, 1916; C25a-C25b; Schaal 10.000
      - Blad 1, C25a
      - Blad 2, C25b
    - Steigers Balik Papan, 1911; C26
      Opgenomen/samengesteld: Onderhavenm. B. Papan
    - Balik Papanbaai, 1898; C27a-C27c
      - min. bl., C27a; Schaal 50.000
      - constr. bl., C27b; Schaal 50.000
      - netkaart Hydr. bur.; met plan rede Balik Papan 1:12.500, C27c; Schaal 100.000
    - Balik Papan-baai van 1º7' - 1º12' Zbr., 1904; C28a-C28b; Schaal 25.000
      Schip: Bali
      - min. bl., C28a
      - constr. bl., C28b
    - Balik Papanbaai, binnengedeelte, 1904; C29a-C29b; Schaal 50.000
      - min. bl., C29a
      - constr. bl., C29b
    - Steigers o/d O.kust v/d Balik Papanbaai, 1910; C30; Schaal 10.000
    - Soengai Riko, 1910; C31a; Schaal 20.000
      Opgenomen/samengesteld: Onderhm. B. Papan
    - Soengai Riko, onderzoek aan Zuidoever, 1939; C31b; Schaal 5.000
      Opgenomen/samengesteld: Gezagh. Tjerkstra Schip: G.S.S. Gemma
    - Semoi (Tengin) en Balik Papan (Mangkoelioe) rivieren, 1909; C32; Schaal 20.000
      Schip: G.S.S. Gemma c in 2
    - Binnengedeelte der Balik Papan Bi., 1914; C33; Schaal 50.000
      Opgenomen/samengesteld: Dr. O. Herborot
    - Balik Papanbaai. Overzicht triangulatie punten B.P.M. en kustlijn, Vaarwaters en ankerplaatsen op de Oostkust van Borneo, blad III, Balik Papan- en Pamoekangbaai; 1933; 1898; C34; Schaal 40.000; Schaal 100.000
      Opgenomen/samengesteld: B.P.M. Opgenomen/samengesteld: Hydr.B. 's-Gravenh.
    - Balik Papanbaai, 1933; C35a-C35b; Schaal 40.000
      Schip: Prins van Oranje en Gouden Leeuw
      - Blad 1, C35a
      - Blad 2, C35b
    - Koeteirivier van S. Medang tot aan zee, 1931; C36a-C36b; Schaal 400.000
      Opgenomen/samengesteld: H. Witkamp
      - Oostblad, C36a
      - Westblad, C36b
    - Monden der Koeteirivier, 1862; C37; Schaal 200.000
      Opgenomen/samengesteld: De Roy
    - Oostkust Borneo van Mª. Berau, 1898; C38a-C38b; Schaal 200.000
      - min. bl., C38a
      - constr. bl., C38b
    - Mª. Djawa(a1) Mª. Bajor (a2) en Mª. Bekapai, 1898; C39a1-C39c; Schaal 40.000
      Schip: Banda b in 2
      - min. bl., C39a1
      - min bl., C39a2
      - constr. bl., C39b
      - constr. bl., C39c
    - Vaarwater tegenover S. Doendoeng, voor constr. bl. zie 39c, 1898; C40a-C40b; Schaal 10.000
      - Blad 1, C40a
      - Blad 2, C40b
    - Soengai Doendoeng, 1901; C41; Schaal 20.000
      Opgenomen/samengesteld: E.A. Kuchlin
    - Koetei-delta:, 1915; C42a-C42g; Schaal verschillend
      Opgenomen/samengesteld: Havenm. Samarinda B. Braat
      - Buitenbank Mª. Djawa, C42a
      - Doendang-bank, C42b
      - gedeelte tussen M. Djawa en S. Mariam, C42c
      - Buitengeul Mª. Bekapai, C42d
      - Buitengeul Mª. Bajor, C42e
      - Drempel bij Noebi, C42f
      - Buitenbank Mª. Berau, C42g
    - Vaarwater bij S. Doendang, 1918; C43; Schaal 5.000
      Schip: G.S.S. Hazenwind
    - Koetei Riv. Moeara Bajor. Vaarwater nabij Noebi, 1917; C44; Schaal 5.000
      Opgenomen/samengesteld: Havenm. Samarinda
    - Mª. Bajor bij N. ingang Mª. Bekapai, 1924; C45; Schaal 10.000
    - Mª. Bajor. Bank bij Kampong Klamboe, C46a-C46b
      - Blad 1, Oct. 1924, C46a; Schaal 10.000
      - Blad 2, Dec. 1924, C46b; Schaal 2.000
    - Gedeelten Koetai-rivier en Moeara Bajor, C47a-C47b; Schaal 25.000
      - min. bl., C47a
      - constr. bl., C47b
    - Soegai Mariam, 1931; C48a-C48b; Schaal 10.000
      Opgenomen/samengesteld: Pinke Schip: W. Snellius
      - Min. bl., C48a
      - constr. bl., C48b
    - Mahakamrivier bij Tg. Dewa, voor constr. bl. zie 76b, 1898; C49a-C49b; Schaal 20.000
      - Blad 1, C49a
      - Blad 2, C49b
    - Mahakamrivier, 1901; C50; Schaal 10.000
    - Klamboe-bank in de Mª. Bajor, 1931; C51a-C51b; Schaal 10.000
      - min. bl., C51a
      - constr. bl., C51b
    - Moeara Bekapai en S. Bagoesan, met plan S. Bagoesan. 1:10.000, 1931; C52a-C52b; Schaal 25.000
      - min. bl., C52a
      - constr. bl., C52b
    - Mond Mª. Bekapai, 1931; C53a-C53b; Schaal 25.000
      - min. bl., C53a
      - constr. bl., C53b
    - Buitenkant Koetai-delta, Mª. Djawa-Mª. Bekapai, 1931; C54a-C54b; Schaal 100.000
      - Blad 1, C54a
      - Blad 2, C54b
    - Koetei-rivier. Moeara Pegah (1), drempel Tjerotjok (2) mond (3) en buitendrempel (4)., 1932; C55a-C55c; Schaal verschillend
      Opgenomen/samengesteld: Knijff Schip: Gouv. Opnvtg. Orion
      - min. bl., C55a
      - (10), (2), (3) constr. bl., C55b
      - constr. bl. (4), C55c
    - Moeara Djawa. Buitenbank, 1931; C56a-C56b; Schaal 25.000
      - min. bl., C56a
      - constr. bl., C56b
    - Sanga Sanga-rivier, 1898; C57a-C57b
      - min. bl., C57a; Schaal 10.000
      - constr. bl., C57b; Schaal 20.000
    - Koetei delta, Moeara Djawa en Moeara Pegah, 1932; C58a-C58b; Schaal 20.000
      Opgenomen/samengesteld: Knijff Schip: Orion
      - min. bl., C58a
      - constr. bl., C58b
    - Moeara Bajor. Smal gedeelte, 1932; C59a-C59b; Schaal 10.067
      - min. bl., C59a
      - constr. bl., C59b
    - Moeara Bajor. Van Oostpost tot Tg. Modjara, 1932; C60a-C60b; Schaal 20.000
      - min. bl., C60a
      - constr. bl., C60b
    - Moeara Bajor. Vaarwater beW. Noebi, 1932; C61a-C61b; Schaal 10.000
      - min. bl., C61a
      - constr. bl., C61b
    - Moeara Bekapai, 1903; C62a-C62c
      Schip: Opn. vtg. Makasser
      - min. bl., C62a; Schaal 40.000
      - constr. bl., C62b; Schaal 40.000
      - constr. bl., C62c; Schaal 40.000
    - Moeara Bekapai, S. Bagoesan. Vaarwater bij Tg. Bagoesan, 1917; C63; Schaal 2.500
      Opgenomen/samengesteld: Havenmeester Samarinda
    - Mond Moeara Bajor, 1932; C65a-C65b; Schaal 40.000
      - min. bl., C65a
      - constr. bl., C65b
    - Koetei delta. Buitenwerk Ma. Berau-Moeara Bekapai, 1932; C66a-C66b; Schaal 100.000
      - min. bl., C66a
      - constr. bl., C66b
    - Mond Moeara Berau, tezamen op een blad., 1932; C67a-C67b; Schaal 40.000
      - min. bl., C67a
      - constr. bl., C67b
    - Moeara Pantoean, 1908; C67c; Schaal ?
      Opgenomen/samengesteld: Havenm. Ma. Djawa
    - Moeara Berau beZ. Leroeng, 1932; C68a-C68b; Schaal 20.000
      - Blad 1, C68a
      - Blad 2, C68b
    - Ma. Berau, bovengedeelte Ma. Bajor en Ma. Djawa, gedeelte mond Ma. Bajor, 1898; C69a-C69c; Schaal 40.000
      - min. bl., C69a
      - min. bl., C69b
      - constr. bl. (zie 39b en 76b), C69c
    - Koetei-rivier van Soengai Mariam tot Tg. Dewa, 1924; C70; Schaal 10.000
    - Koetei-rivier. Vaarwater nabij Loa Bakong en Batoe Panggal, 1917; C71; Schaal 5.000
    - Koetei-rivier Loa Bakong tot Loa Boah, 1917; C72; Schaal 2.500
      Opgenomen/samengesteld: Havenm. Samarinda c in 2
    - Rede Soengei Mariam, 1922; C73; Schaal 10.000
    - Moeara Djawa. Vaarwater nabij de Ma. Oeloe, 1912; C74; Schaal 10.000
    - Koetei-rivier. Rede Moeara Djawa en S. Mariam, 1908; C75a-C75b; Schaal 10.000
      Schip: Opn. Lombok
      - min. bl., C75a
      - constr. bl., C75b
    - Koetei-rivier van H. Dewa tot Tenggaroeng, 1898; C76a-C76b; Schaal 40.000
      - min. bl., C76a
      - constr. bl., C76b
    - Batoe Panggal, 1895; C77; Schaal 5.000
    - Koetei-rivier bij Batoe Panggal, 1895; C78; Schaal 10.000
    - Mahakkam of Koetei-rivier van Samarinda tot Moeara Pahoe, 1861; C79; Schaal ?
      Schip: Bali c in 2
    - Mahakkam van Tengaroeng tot Kg. Anna, 1894; C80a-C80c; Schaal ?
      Schip: Soembing a + b in 2
      - Blad 1, C80a
      - Blad 2, C80b
      - Blad 3, C80c
    - Mahakkam van Tenggaroeng tot Long Eram, 1902, 1903; C81a-C81c
      Opgenomen/samengesteld: Ltz. J.J.H. Commijs en A. Seret Schip: G.S.S. Lucifer
      - origineel, C81a; Schaal 100.000
      - correctiebladen, C81b; Schaal 100.000
        Schip: Flores
      - correctiebladen, C81c; Schaal 50.000
    - Mahakam van Long Eram tot S. Ratah, 1903; C82; Schaal 50.000
      Opgenomen/samengesteld: Ltz. v/d Chijs Schip: S.S. Mahakam
    - Waterscheiding tussen Mahakam en Barito-riv., 1903; C83